【裁判字號】    92,小上,40
【裁判日期】    920528
【裁判案由】    清償債務
【裁判全文】
臺灣高雄地方法院民事裁定                          九十二年度小上字第四○號
    上  訴  人  甲○○
    被上訴人    台灣銀行
    法定代理人  李勝彥
    訴訟代理人  王忠
右當事人間請求清償債務事件，上訴人對於中華民國九十二年一月七日本院高雄簡易
庭九十一年度雄小字第二八三一號第一審判決提起上訴，本院裁定如左：
    主  文
上訴駁回。
第二審訴訟費用新台幣捌佰參拾陸元由上訴人負擔。
    理  由
一、按對於小額程序之第一審判決之上訴，非以其違背法令為理由，不得為之；所謂
    判決違背法令，乃指判決不適用法規或適用不當，民事訴訟法第四百三十六條之
    二十四第二項、第四百三十六條之三十二第二項準用第四百六十八條分別定有明
    文。又當事人提起上訴，如依民事訴訟法第四百六十八條規定，以小額程序之第
    一審判決有不適用法規或適用法規不當為理由時，其上訴狀或理由狀應有具體之
    指摘，並揭示該法規之條項或其內容，若係成文法以外之法則，應揭示該法則之
    旨趣，倘為司法院解釋或最高法院之判例，則應揭示該判解之字號或其內容，如
    依民事訴訟法第四百六十九條第一款至第五款所列情形為理由時，其上訴狀或理
    由書應揭示合於該條款之事實，上訴狀或理由書如未依此項方法表明，或其所表
    明者，顯與上開法條規定不相合時，即難認為已對小額程序之第一審判決之違背
    法令有具體之指摘，其上訴自難認為合法（最高法院七十一年台上字第三一四號
    判例參照）。
二、上訴意旨略以：訴外人陳怡妃於八十一年間向原告借貸新台幣（以下同）四萬零
    三百三十一元，上訴人為連帶保證人，均係不爭之事實，然已往繳款慣例，均為
    被上訴人預先寄交繳款單後，由上訴人繳納，惟被上訴人之承辦人員怠忽職守，
    並無繼續寄交繳款單，亦無告知陳怡妃、上訴人債務範圍，歷經十餘年，被上訴
    人始起訴一併請求利息、違約金，上訴人嫌難甘服等語。
三、經查：上訴人對原審判決提起上訴，而未具體說明該判決究有如何不適用法規或
    適用不當之處，且未揭示該法之條項、成文法以外之法則或司法院解釋、最高法
    院之判例，亦未揭示違背法令之具體事實，尚難認其對該判決之如何違背法令已
    有具體指摘，依首述說明，其上訴自非合法。至上訴人雖主張被上訴人於十餘年
    後始請求，於情理法均有違背，然被上訴人之請求權既尚未逾越法律規定之時效
    ，自難認其請求於法不合。另上訴人請求被上訴人減免利息、違約金及分期清償
    事宜，仍得提出相關資料與被上訴人為協商，以達成清償方案之協議，併予說明
    。
四、末按小額訴訟之上訴程序，法院為訴訟費用之裁判時，應確定其費用額，民事訴
    訟法第四百三十六條之十九第一項、第四百三十六條之三十二第一項規定甚明。
    本件上訴裁判費為六百六十六元，送達郵費為一百七十元，合計為八百三十六元
    ，應由上訴人負擔。
五、結論：本件上訴為不合法，依民事訴訟法第四百三十六條之三十二第二項、第四
    百三十六條之十九第一項、第四百四十四條第一項前段、第九十五條、第七十八
    條，裁定如主文。
中      華      民      國    九十二    年    五    月    二十八        日
                              臺灣高雄地方法院民事第一庭
~B審判長法官     林紀元
~B法      官     蔡川富
~B法      官     甯  馨
右為正本係照原本作成。
本判決不得上訴。
中      華      民      國    九十二    年    五    月    二十八        日
~B法院書記官     林麗文


司法院資訊處製作；財團法人民間司法改革基金會備份。
